臺灣屏東地方法院刑事判決              100年度易字第598號
公  訴  人  臺灣屏東地方法院檢察署檢察官
被      告  王重懿
上列被告因違反毒品危害防制條例案件，經檢察官提起公訴（10
0 年度毒偵字第706 號），茲因被告就被訴事實為有罪之陳述，
經告知簡式審判程序意旨並聽取公訴人及被告之意見後，本院裁
定依簡式審判程序審理，判決如下：
    主  文
王重懿施用第二級毒品，累犯，處有期徒刑陸月，如易科罰金，
以新臺幣壹仟元折算壹日。
    事  實
一、王重懿前因施用毒品案件，經觀察、勒戒，認無繼續施用毒
    品傾向，於民國96年9 月28日釋放，並由臺灣屏東地方法院
    檢察署檢察官以96年度毒偵字第1259、1424號為不起訴處分
    確定。另於96年間因竊盜案件，分別經本院以96年度易字第
    881 號判處有期徒刑7 月；以96年度易字第928 號判處有期
    徒刑3 月確定，上開案件接續執行，於97年11月12日執行完
    畢。詎仍不知悔改，明知甲基安非他命屬第二級毒品，不得
    持有及施用，仍基於施用第二級毒品之犯意，於100 年1 月
    24日23時許，在屏東縣屏東市獅子公園廁所內，以將甲基安
    非他命置於玻璃球管內以火燒烤後，吸食所產生煙霧之方式
    ，施用第二級毒品甲基安非他命1 次。嗣於100 年1 月26日
    13時20分許，因另案為警通知到場，並經徵得其同意採尿送
    驗，檢出甲基安非他命陽性反應，而查悉上情。
二、案經屏東縣政府警察局移送臺灣屏東地方法院檢察署偵查起
    訴。
    理  由
一、本件被告所犯係死刑、無期徒刑、最輕本刑為3 年以上有期
    徒刑以外之罪，其於本院審理中就前揭被訴事實為有罪之陳
    述，經告知簡式審判程序之旨，並聽取其與公訴人之意見後
    ，本院認無不得或不宜改依簡式審判程序進行之處，爰依刑
    事訴訟法第273 條之1 第1 項、第284 條之1 ，本院裁定依
    簡式審判程序審理；又簡式審判程序之證據調查，依刑事訴
    訟法第273 條之2 規定，不受同法第159 條第1 項審判外陳
    述排除之限制，再被告對於卷內之各項證據，亦不爭執證據
    能力，故卷內所列之各項證據，自得作為證據，合先敘明。
二、前揭施用第二級毒品甲基安非他命之犯罪事實，業據被告王
    重懿於警詢及本院審理時自承不諱，復有屏東縣政府警察局
    刑警大隊毒品案件涉嫌人尿液採證編號姓名對照表、台灣檢
    驗科技股份有限公司濫用藥物尿液檢驗報告各1 紙在卷可稽
    ，足認被告自白施用甲基安非他命與事實相符，應可採信。
三、按甲基安非他命為毒品危害防制條例第2 條第2 項第2 款規
    定之第二級毒品，除法律另有規定者外，不得持有、施用。
    核被告王重懿所為，係犯毒品危害防制條例第10條第2 項之
    施用第二級毒品罪。其施用前持有甲基安非他命之低度行為
    ，應為施用之高度行為所吸收，不另論罪。又被告前於96年
    間因竊盜案件，分別經本院以96年度易字第881 號判處有期
    徒刑7 月；以96年度易字第928 號判處有期徒刑3 月確定，
    上開案件接續執行，於97年11月12日執行完畢等情，有臺灣
    高等法院被告前案紀錄表1 份附卷足按，其於5 年以內再故
    意犯本件有期徒刑以上之罪，依刑法第47條第1 項規定，應
    論以累犯，並加重其刑。
四、爰審酌被告施用毒品行為於本質上係屬自我戕害行為，反社
    會性之程度應屬較低；惟施用毒品，不僅足以戕害其個人身
    心，且極易滋生其他犯罪，惡化治安甚重，嚴重損及公益，
    且被告前經觀察、勒戒助其戒除毒品，仍再為本案施用第二
    級毒品犯行，顯見其不思悔改，自制力亦顯不佳，惟念其犯
    後即能坦承犯行，並兼衡其經濟狀況、智識程度等一切情狀
    ，量處如主文所示之刑，並諭知易科罰金之折算標準，以資
    懲儆。未扣案而供被告本件施用甲基安非他命使用之玻璃球
    管，除據被告王重懿供稱於查獲前已經丟棄而滅失，依現有
    卷證復不能證明其尚存在，爰不另為沒收之諭知，附此敘明
    。
據上論斷，應依刑事訴訟法第273 條之1 第1 項、第299 條第1
項前段，毒品危害防制條例第10條第2 項，刑法第11條、第41條
第1 項、第47條第1 項，判決如主文。
本案經檢察官潘國威到庭執行職務
中    華    民    國   100    年    7     月    6     日
                  刑事第三庭      法  官  陳茂亭
以上正本證明與原本無異。
如不服本判決應於收受判決後10日內向本院提出上訴書狀，並應
敘述具體理由；其未敘述上訴理由者，應於上訴期間屆滿後20日
內向本院補提理由書（均須按他造當事人之人數附繕本）「切勿
逕送上級法院」。
中    華    民    國   100    年    7     月    6     日
                                  書記官  黃佳惠
附錄法條：
毒品危害防制條例第10條
施用第一級毒品者，處 6 月以上 5 年以下有期徒刑。
施用第二級毒品者，處 3 年以下有期徒刑。